臺灣臺中地方法院刑事判決
公　訴　人　臺灣臺中地方法院檢察署檢察官
被　　　告　乙○○
上列被告因傷害案件，經檢察官提起公訴（94年度偵字第4510號）
，本院判決如下：
    主    文
本件公訴不受理。
    理    由
一、公訴意旨略以：被告乙○○於民國（下同）九十三年九月二
    十六日十三時許，在臺中縣新社鄉○○街與興社街口，見戊○○於酒後與在該處擺設水果攤之張文良發生爭執，竟基於
    傷害人身體之犯意，出手毆打戊○○，致戊○○受有胸部挫
    傷、頭部外傷等傷害，因認被告乙○○涉犯刑法第二百七十
    七條第一項之普通傷害罪嫌云云。
二、按告訴乃論之罪，其告訴應自得為告訴之人知悉犯人之時起
    ，於六個月內為之；又告訴乃論之罪，其告訴經撤回者，應
    諭知不受理之判決，並得不經言詞辯論為之，刑事訴訟法第
    二百三十七條、第三百零三條第三款、第三百零七條，分別
    定有明文。再按被害人之法定代理人或配偶，得獨立告訴；
    又按告訴乃論之罪，無得為告訴之人或得為告訴之人不能行
    使告訴權者，該管檢察官得依利害關係人之聲請或依職權指
    定代行告訴人，刑事訴訟法第二百三十三條第一項、第二百
    三十六條第一項定有明文。且按告訴乃論之罪，檢察官得指
    定代行告訴人者，以無得為告訴之人或得為告訴之人不能行
    使告訴權者為限，此觀刑事訴訟法第二百三十六條第一項之
    規定甚明。查被害人受傷後，縱因意識不清且不能言語，而
    不能行使其告訴權，但查其尚有配偶，顯尚有得為獨立告訴
    之人，而無由檢察官指定代行告訴人之餘地，最高法院八十
    三年臺非字第八九號判決可資參照。
三、查本件被告乙○○上揭時地傷害被害人戊○○之傷害案件，
    係發生於九十三年九月二十六日，而本案先後經被害人戊○○之父丙○○、被害人戊○○之子丁○○及被害人戊○○之
    妻甲○○提出告訴，上開告訴人所提告訴之效力，分述如下
    ；
（一）告訴人即被害人戊○○之父丙○○係於九十四年三月一日
      至臺中縣警察局東勢分局新林分駐所提出告訴，有告訴人
      丙○○之警詢筆錄可佐（偵卷第十頁），惟查，本件被害
      人係戊○○，是依刑事訴訟法第二百三十三條第一項，本
      件告訴權人為戊○○及其配偶甲○○，於九十四年三月一
      日時，被害人戊○○縱有意識不清且不能言語之情形，既
      未經為禁治產宣告，並無法定代理人，縱經法院為禁治產
      宣告，其法定代理人亦應為其監護人，本件告訴人丙○○
      於九十四年三月一日既非被害人戊○○之法定代理人，自
      難認其有告訴權，其於九十四年三月一日所提之告訴自非
      合法，合先敘明。
（二）另代行告訴人被害人戊○○之子丁○○係於九十四年三月
      二十四日經檢察官依職權指定為代行告訴人，有告訴人丁○○之偵訊筆錄可佐（偵卷第三十頁），惟依刑事訴訟法
      第二百三十二條、第二百三十三條第一項之規定，本件被
      害人戊○○之傷害案件，告訴權人係被害人戊○○、被害
      人之法定代理人、被害人戊○○之配偶甲○○，縱戊○○
      有意識不清且不能言語之情形，無法提出告訴，本件既尚
      有配偶甲○○存在，尚有得為獨立告訴之人，自無由檢察
      官指定代行告訴人之餘地，最高法院八十三年臺非字第八
      九號判決亦採同旨，是本件既無「得為告訴之人均不能行
      使告訴權」情形之存在，與刑事訴訟法第二百三十六條第
      一項規定檢察官得以職權指定代行告訴人之要件不符，告
      訴人丁○○自不因之取得代行告訴人之地位，其因之提出
      告訴，亦非合法告訴。
（三）再查，告訴人即被害人戊○○之妻甲○○係於九十四年四
      月十八日始提出告訴，有告訴人甲○○之偵訊筆錄可佐（
      偵卷第六八頁），再告訴人甲○○業已於本院訊問時當庭
      撤回告訴，亦有本院訊問筆錄可佐。是本件被告乙○○經
      檢察官以刑法第二百七十七條第一項之傷害罪提起公訴，
      依照同法第二百八十七條前段規定係屬告訴乃論之罪，茲
      經告訴人甲○○於第一審辯論終結前當庭且具狀撤回告訴
      ，爰不經言詞辯論，諭知不受理之判決。
據上論斷，應依刑事訴訟法第三百零三條第三款，第三百零七條
，判決如主文。
中　　華　　民　　國　　94　　年　　9 　　月　　2 　　日
                          臺灣臺中地方法院刑事第十庭
                              審判長法官  郭  瑞  祥
                                    法官  江  奇  峰
                                    法官  黃  家  慧
上正本證明與原本無異。
如不服本判決，應於送達後十日內向本院提出上訴狀（須附繕
本），上訴於臺灣高等法院臺中分院。
                                  書記官  張  美  鶯
中　　華　　民　　國　　94　　年　　9 　　月　　2 　　日
